【裁判字號】    92,訴,369
【裁判日期】    920820
【裁判案由】    強盜等
【裁判全文】
臺灣嘉義地方法院刑事判決                          九十二年度訴字第三六九號
    公  訴  人  臺灣嘉義地方法院檢察署檢察官
    被      告  壬○○
    指定辯護人  本院公設辯護人  癸○○
右列被告因強盜等案件，經檢察官提起公訴（九十二年度偵字第四九二三號），本院
判決如左：
    主  文
壬○○連續攜帶兇器竊盜，累犯，處有期徒刑壹年陸月。扣案之起子壹支、鐵鉗參支
、剪刀壹支、六角板手壹支均沒收。
    事  實
一、壬○○前於民國八十六年間因違反麻醉藥品管理條例案件，經本院八十六年度簡
    字第一七五號判處有期徒刑四月確定，又於八十六年間因違反槍砲彈藥刀械管制
    條例案件，經本院八十七年度訴字第二九號判處有期徒刑一年十月確定，嗣前開
    刑罰經臺灣高等法院臺南分院八十七年度聲字第五三一號裁定定其應執行刑為有
    期徒刑二年，另於八十八年間因違反槍砲彈藥刀械管制條例案件，經本院八十八
    年度訴字第一五五號判處有期徒刑六月確定，後與前開執行刑接續執行，八十九
    年八月三十日假釋付保護管束，九十二年六月十六日期滿未據撤銷，以執行完畢
    論。壬○○另於八十八年間因檢肅流氓條例案件，經本院八十八年度感裁字第一
    ○號裁定交付感訓處分，自八十九年十二月十九日執行至九十一年一月三十一日
    止。
二、詎壬○○於前開刑罰及感訓處分執行完畢後，仍不知悔改，意圖為自己不法之所
    有，基於概括之犯意，攜帶自己所有客觀上足以對人體構成危害之兇器即起子一
    支、鐵鉗三支、剪刀一支、六角板手一支（起訴書誤載為鐵具一支），於下列時
    、地竊取他人財物：(1)九十二年七月十日中午某時，在嘉義縣民雄鄉民雄工業區
    內某處，持前開兇器撬開牌照號碼二Ｇ－二四五九號自小貨車車門（毀損部分未
    據告訴），竊取其內庚○○所有之前開自小貨車行車執照一張。(2)九十二年七月
    十四日下午五時許，在嘉義市○○路與友忠路交岔路口附近，持前開兇器撬開牌
    照號碼ＧＬ－九一六九號自小客車車門，竊取其內辛○○所有之中正大學校友卡
    一張、高速公路回數票四張、錄音帶二捲。(3)九十二年七月十七日下午三時許，
    在嘉義市○○街三六三號內（無故侵入建築物部分未據告訴），持前開兇器竊取
    己○○所有之ＲＩＤＥＲ牌腳踏車一輛，並於同日下午四時許，騎乘該腳踏車至
    嘉義市○○街四○○巷三之十三號前，持前開兇器撬開牌照號碼Ｇ二－○二三三
    號自小客車車門（毀損部分未據告訴），竊取甲○○所有之帳棚二個、棉被三條
    ，但因上開物品體積龐大，壬○○遂將腳踏車倒放在前開自小客車後方，徒手搬
    運上開帳棚及棉被至嘉義市○○街四○○巷三之十三號前藏放，又在該處持前開
    兇器竊取己○○所有之ＭＡＧＭＡ牌腳踏車一輛，且騎乘該腳踏車欲至牌照號碼
    Ｇ二－○二三三號自小客車旁牽回倒放該處之ＲＩＤＥＲ牌腳踏車一輛，惟途經
    上開自小客車附近，恰為丙○○發覺可疑進行盤問，壬○○心虛逃離，丙○○復
    與其子丁○○進行追趕，壬○○乃另行基於普通傷害之意思，持自己所有之前開
    鐵鉗及六角板手棟毆擊丙○○、丁○○，致丙○○受有右手掌擦傷二乘零點五公
    分，左手臂擦傷一乘零點五公分，右膝瘀傷六乘五公分，左膝瘀傷三乘三公分等
    傷害（傷害部分未據告訴），丁○○受有背部五處擦傷各二乘零點一、八乘零點
    八、八乘零點八、二乘二、十二乘零點五公分，右手臂擦傷一乘零點一公分，左
    手臂三處擦傷各三乘一、一乘零點一、一乘零點一公分等傷害（傷害部分未據告
    訴），但壬○○仍遭丙○○、丁○○制伏，警方旋獲報到場並扣得壬○○所有且
    供行竊之起子一支、鐵鉗三支、剪刀一支、六角板手一支，又循線起出腳踏車二
    輛、牌照號碼二Ｇ－二四五九號行車執照一張、中正大學校友卡一張、帳棚二個
    、棉被三條等物品（均據發還）。
三、案經嘉義市警察局第一分局報告臺灣嘉義地方法院檢察署檢察官偵查起訴。
    理  由
一、訊據被告壬○○除否認竊取腳踏車二輛外，對於右開犯罪事實均坦承不諱，辯稱
    ，其認識被害人己○○，僅借用該等腳踏車代步而已等語。經查，前開事實欄所
    示犯罪事實，迭據被告於警訊、偵查及審理時坦承不諱（警卷第一頁至第五頁偵
    訊筆錄，偵查卷第二十一頁訊問筆錄，本院卷第十一頁訊問筆錄），核與證人即
    被害人庚○○、辛○○、甲○○、己○○，證人即逮捕被告之丙○○、丁○○，
    證人即事後到場執行搜索扣押之警員乙○○、戊○○等分別於警訊、偵查或審理
    時證述情節相符（警卷第六頁至第十八頁反面偵訊筆錄，偵查卷第十九頁至第二
    十三頁訊問筆錄，本院卷第三十八頁至第四十六頁審判筆錄），又有搜索扣押筆
  錄二份、診斷證明書二紙、受傷照片二幀、失竊腳踏車照片四張、起獲行車執照
    照片一張、被害報告單四份、贓物認領保管單三份、保管書一份等附卷可稽（警
    卷第二十一頁至第四十一頁），以及扣案之起子一支、鐵鉗三支、剪刀一支、六
    角板手一支（起訴書及扣押物品清單均誤載為鐵具一支）足資佐證。雖被告辯稱
    僅腳踏車係借用云云，但查，被告歷經警訊、偵查及審理時均坦承自己係未經車
    主同意「竊取」腳踏車二輛，直至最後審理時始翻異其詞，所辯顯係事後畏罪之
    詞，不足採信。因此，事證明確，其犯行洵以認定。
二、扣案之螺絲起子一支，長約二十公分，金屬材質，質地堅硬，前端尖銳；鐵鉗三
    支，其中一支長約十六公分，一支長約二十四公分，一支長約二十公分，均金屬
    材質，質地堅硬，前端尖銳；剪刀一把，長約二十公分，金屬材質，質地堅硬，
    前端尖銳；六角扳手一支（起訴書及扣押物品清單誤載為鐵具一支），長約二十
    一公分，金屬材質，質地堅硬，兩端經研磨呈尖銳狀，客觀上均足以對人體構成
    危害，業據本院當庭勘驗無訛，製有勘驗筆錄在卷可循（本院卷第四十四頁審判
    筆錄），確為刑法上所稱之兇器。核被告所為，係犯刑法第三百二十一條第一項
    第三款之攜帶兇器加重竊盜罪。公訴人認被告竊取腳踏車、帳棚、棉被時因脫免
    逮捕而對於證人丙○○、丁○○當場施以強暴，此部分係犯刑法第三百二十九條
    之準強盜罪，固非無的。按刑法第三百二十九條所謂當場，固不以實施竊盜或搶
    奪者尚未離去現場為限，即已離盜所而尚在他人跟蹤追躡中者，仍不失為在場，
    惟於竊盜或搶奪者離去盜所後，行至中途始被撞遇，則該中途，不得謂為當場，
    此時如因彼此爭執，犯人予以抵抗，實施強暴或脅迫，除可另成其他罪名外，不
    生以強盜論之問題，最高法院二十八年度上字第一九八四號著有判例可資參照。
    經查，證人丙○○於偵查及審理時均稱其未曾目睹被告行竊，其見到被告時，其
    僅手牽一輛腳踏車，未攜帶任何帳棚、棉被等贓物，因覺可疑，始命其子即證人
    丁○○一同追趕而與被告發生肢體衝突（偵查卷第二十一頁至第二十二頁訊問筆
    錄，本院卷第四十頁至第四十一頁審判筆錄），證人己○○於警訊時則稱，其所
    有腳踏車二輛之失竊地點皆在嘉義市○○街三六三號，並非被告與證人丙○○、
    丁○○發生肢體衝突之嘉義市○○街四○○巷三之十三號前（警卷第十一頁至第
    十二頁偵訊筆錄），證人戊○○、乙○○於審理時亦稱，其等事後到場始偕同被
    告至嘉義市○○街三六三號前起出證人甲○○於嘉義市○○街四○○巷三之十三
    號前失竊之帳棚、棉被等贓物（本院卷第四十三頁審判筆錄）。依其等證言，被
    告雖曾對於證人丙○○、丁○○施以不法腕力成傷，但此際被告早在證人己○○
    所稱失竊地點竊取腳踏車二輛，亦已將之前在衝突地點所竊得之帳棚、棉被置放
    他處，除此之外，證人丙○○等係自覺可疑始上前盤問，被告並非處於他人跟蹤
    追躡之狀況下。綜情以觀，被告施以強暴之地點自與刑法第三百二十九條所謂「
    當場」有別，難認該當該法文所示構成要件，公訴人遽予引用，容有未洽，惟社
    會基本事實同一，起訴法條應予變更。被告多次竊盜犯行，時間緊接，方法雷同
    ，所犯係構成要件相同之罪名，顯係基於概括犯意為之，為連續犯，應依刑法第
    五十六條加重其刑。又被告前於八十六年間因違反麻醉藥品管理條例案件，經本
    院八十六年度簡字第一七五號判處有期徒刑四月確定，又於八十六年間因槍砲彈
    藥刀械管制條例案件，經本院八十七年度訴字第二九號判處有期徒刑一年十月確
    定，嗣前開刑罰經臺灣高等法院臺南分院八十七年度聲字第五三一號裁定定其應
    執行刑為有期徒刑二年，另於八十八年間因槍砲彈藥刀械管制條例案件，經本院
    八十八年度訴字第一五五號判處有期徒刑六月確定，後與前開執行刑接續執行，
    八十九年八月三十日假釋付保護管束，九十二年六月十六日期滿未據撤銷，以執
    行完畢論，有臺灣嘉義地方法院檢察署刑案資料查註紀錄表、臺灣高等法院被告
    全國前案紀錄表各一份在卷可按（偵查卷第六頁至第十二頁，本院卷第二十一頁
    至第三十二頁），其受有期徒刑之執行完畢，五年以內再犯本件有期徒刑以上之
    罪，為累犯，應依刑法第四十七條遞加重其刑。爰審酌被告甫經刑罰及感訓處分
    執行完畢，素行不良，復犯本件，毫無悔改之意；年輕力盛，不思積極進取，貪
    圖他人財物致罹刑典；所竊得之行車執照、校友卡、回數票、錄音帶、腳踏車、
    帳棚、棉被等於客觀上具有之價值；犯罪之動機、目的、方法；事後曾坦承全部
    犯行，惟又矯飾其詞之態度等一切情狀，量處如主文所示之刑，以示懲儆。
三、末扣案之起子一支、鐵鉗三支、剪刀一支、六角板手一支等，均係被告所有供行
    竊之物品，業據其坦認在卷（本院卷第四十四頁至第四十五頁審判筆錄），應依
    刑法第三十八條第一項第二款宣告沒收。
據上論斷，應依刑事訴訟法第二百九十九條第一項前段、第三百條，刑法第五十六條
、第三百二十一條第一項第三款、第四十七條、第三十八條第一項第二款，判決如主
文。
本案經檢察官陳鈴香到庭執行職務。
中      華      民      國    九十二    年      八      月     二十     日
                                  臺灣嘉義地方法院刑事第二庭
                                      法  官    張道周
右正本證明與原本無異。
如不服本判決，應於判決送達後十日內向本院提出上訴狀( 應附繕本 )。告訴人或被
害人如對於本判決不服者，應具備理由請求檢察官上訴，其上訴期間之計算係以檢察
官收受判決正本之日期為準。
中      華      民      國    九十二    年      八     月     二十      日
                                      書記官    王佩湘
如不服本判決，應於判決送達後十日內，向本院提出上訴狀。
附錄本判決論罪法條全文
刑法第三百二十一條第一項第三款
犯竊盜罪而有左列情形之一者，處六月以上、五年以下有期徒刑：
  三、攜帶兇器而犯之者。


司法院資訊處製作；財團法人民間司法改革基金會備份。
